最高法院刑事裁定            一○○年度台抗字第一○三四號
抗  告  人  蔡侑錡原名蔡順發.
上列抗告人因誣告案件，不服台灣高等法院高雄分院中華民國一
○○年十月二十一日駁回其聲請再審之裁定（一○○年度聲再字
第一二○號），提起抗告，本院裁定如下：
    主  文
抗告駁回。
    理  由
本件原裁定以抗告人蔡侑錡（原名蔡順發）聲請再審意旨略稱：
伊經台灣高雄地方法院民國八十一年度自字第二三八號判處誣告
罪刑，並經原審法院八十一年度上訴字第二○一九號判決駁回上
訴確定。該確定判決認定伊犯誣告罪，係根據原高雄縣鳳山地政
事務所七五鳳登字第八一八七號文件，及七十四年七月二日鳳山
地政事務所設定新台幣（下同）八百萬元之抵押權。但伊發現土
地承買人黃棟勾結沈榮生、蔡正茂、林淑貞、吳慶斌等人，渠等
均明知依土地及建物買賣所有權移轉登記，其申請須知說明欄載
明：「凡已登記之土地或建物，於買賣雙方當事人訂立書面買賣
契約一個月內，應由承買人會同出賣人向土地所在地地政事務所
申辦所有權移轉登記」等旨，因黃棟與土地出賣人蔡侑錡於七十
四年六月十三日訂立買賣契約，黃棟等人有故意違法行為，迄今
並未會同蔡侑錡向鳳山地政事務所申辦土地所有權移轉登記，而
由黃棟勾結沈榮生、蔡正茂、林淑貞、吳慶斌等人，趁於七十四
年六月十三日簽訂土地及房屋買賣草約之機會，騙取伊之印鑑、
印鑑證明、戶籍謄本、戶口名簿及土地所有權狀，未經伊同意及
授權，即盜用上開文件偽造伊名義之委託書、契約書及權利書狀
，而於同年七月二日向鳳山地政事務所虛偽登記八百萬元抵押權
，而彼等於七十五年三月十五日，以七十五年鳳登字第八一八七
號申請登記案件所附前述相關文件，均未經伊親自簽名，係黃棟
、沈榮生、蔡正茂、林淑貞及吳慶斌等人所偽造，爰提出土地建
築改良物登記聲請書、台灣省高雄縣土地登記簿、土地登記第二
類謄本（地號全部）鳳山區○○段火房口小段第0000000
00地號土地及建物登記委託書影本、抵押權設定契約書影本、
土地建物買賣所有權移轉登記影本各一份，依刑事訴訟法第四百
二十條第一項第六款規定聲請再審云云。惟按聲請再審經法院認
無再審之理由以裁定駁回者，不得更以同一原因聲請再審，刑事
訴訟法第四百三十四條第二項定有明文。本件抗告人聲請再審所
述前揭理由，業經抗告人先前多次以同一理由向原審聲請再審，
均經原審法院以無再審理由而裁定予以駁回在案，有原審法院九
十四年度聲再字第一四號、九十五年度聲再字第七號，及九十九
年度聲再字第一六五號裁定可稽。茲抗告人復以相同理由聲請再
審，自非法所許可，因認其聲請再審為不合法，而依上揭規定予
以駁回，經核於法尚無不合。抗告人抗告意旨，並未具體指摘原
裁定究有何違法情形，猶執其前揭聲請再審之同一理由，主張其
並未犯誣告罪，而為原確定判決調查證據是否妥當之實體上爭議
，其抗告自難認為有理由，應予駁回。
據上論結，應依刑事訴訟法第四百十二條，裁定如主文。
中    華    民    國  一○○  年   十二   月    八    日
                      最高法院刑事第四庭
                          審判長法官  洪  文  章  
                                法官  王  居  財  
                                法官  郭  毓  洲  
                                法官  韓  金  秀  
                                法官  沈  揚  仁  
本件正本證明與原本無異
                                      書  記  官  
中    華    民    國  一○○  年   十二   月   十二   日
                                                      V